【裁判字號】    98,易,57
【裁判日期】    980331
【裁判案由】    竊盜
【裁判全文】
臺灣花蓮地方法院刑事判決                98年度易字第57號
公  訴  人  臺灣花蓮地方法院檢察署檢察官
被      告  丙○○
上列被告因竊盜案件，經檢察官提起公訴（98年度偵字第 441號
），本院判決如下：
    主  文
丙○○毀越門扇，於夜間侵入住宅竊盜，共貳罪，均累犯，各處
有期徒刑陸月。應執行有期徒刑拾月。
    事  實
一、丙○○曾因竊盜案件，先後經本院各判處有期徒刑2 年、有
    期徒刑2年6月確定，又於90年間因違反毒品危害防制條例案
    件，經本院判處有期徒刑6月，後經減為有期徒刑3月，並與
    前揭判處有期徒刑2年6月部分定應執行有期徒刑2年7月確定
    ，且與上開有期徒刑2年部分合併執行，甫於96年10月2日因
    縮刑期滿假釋出監，嗣於97年7月10 日因假釋期間交付保護
    管束期滿，未執行之刑視為已執行完畢。詎不知悔改，意圖
    為自己不法之所有，於附表所示之時間、地點，先以手將紗
    門之紗網撥出小洞，利用該縫隙伸手逾越紗門將紗門之門鎖
    打開，並於夜間侵入附表所示之住宅內，徒手竊取附表所示
    被害人之財物。嗣丙○○因竊盜案件羈押於臺灣花蓮看守所
    時，在偵查犯罪職權之公務員尚未發覺其所犯上開竊盜犯行
    前，於花蓮縣警察局吉安分局偵查隊員警於97年12月26日借
    提詢問時主動供出上開犯行，自首而接受裁判。
二、案經花蓮縣警察局吉安分局報告臺灣花蓮地方法院檢察署檢
    察官偵查起訴。
        理  由
一、按被告以外之人於審判外之言詞或書面陳述，除法律有規定
    者外，不得作為證據。又被告以外之人於審判外之陳述，經
    當事人於審判程序同意作為證據，法院審酌該言詞陳述或書
    面陳述作成時之情況，認為適當者，亦得為證據。當事人、
    代理人或辯護人於法院調查證據時，知有第159條第1項不得
    為證據之情形，而未於言詞辯論終結前聲明異議者，視為有
    前項之同意，刑事訴訟法第159條第1項及第159條之5分別定
    有明文。查證人即被害人乙○○、甲○○於警詢時之陳述，
    雖不合刑事訴訟法第159條第1項得為證據之要件，惟被告丙
    ○○對於上開審判外之言詞陳述，於本院準備程序中表示無
    意見，且迄於本案言詞辯論終結前亦未再聲明異議，而本院
    審酌該等言詞陳述作成之情況，核無違法取證及證明力明顯
    過低之瑕疵，亦認為以之作為證據為適當，依上開規定，證
    人乙○○、甲○○於警詢時之陳述，均具有證據能力。
二、訊據被告對於上開犯罪事實均坦承不諱，核與證人乙○○、
    甲○○等於警詢時證述之情節相符，復有現場照片6 張在卷
    足參，足認被告任意性之自白與事實相符，事證明確，犯行
    堪以認定，應予依法論科。
三、核被告所為，均係犯刑法第321條第1項第1款、第2款之毀越
    門扇，於夜間侵入住宅竊盜罪。被告所犯上開2 件加重竊盜
    罪之犯意各別，應予分論併罰。被告有前開所述之科刑及執
    行紀錄，有臺灣高等法院被告前案紀錄表1 份在卷可稽，其
    前受有期徒刑執行完畢後，於5 年內故意再犯本件有期徒刑
    以上之2罪，均為累犯，各應依刑法第47條第1項規定加重其
    刑。又被告於犯本件竊盜罪後，於該竊盜犯行未被發覺前，
    即向吉安分局警員自首坦承犯行，進而接受裁判等情，有花
    蓮縣警察局吉安分局偵辦刑案犯嫌自首案件證明書1 紙在卷
    可稽，是被告合於自首之規定，應依刑法第62條前段之規定
    ，均減輕其刑，並依刑法第71條第1項之規定先加後減之。
    爰審酌被告有多項前科紀錄，素行不佳，年輕力壯，不知靠
    己力謀生，卻染有犯罪之惡習，於夜間侵入被害人之住處竊
    取財物，嚴重危害住家安寧，雖竊得財物之價值不多，然迄
    未賠償被害人之損失，暨其犯後坦承犯行，態度良好等一切
    情狀，分別量處如主文所示之刑，並定其應執行之刑，以資
    懲儆。
據上論斷，應依刑事訴訟法第299條第1項前段，刑法第321條第1
項第1款、第2款、第47條第1項、第62條前段、第51條第5款，判
決如主文。
本案經檢察官張立中到庭執行職務。
中    華    民    國    98    年    3     月    31    日
                  刑事第三庭    法  官  許乃文
以上正本證明與原本無異。
如不服本判決應於收受送達後10日內向本院提出上訴書狀，並應
敘述具體理由。其未敘述上訴理由者，應於上訴期間屆滿後20日
內向本院補提理由書 (均須按他造當事人之人數附繕本)「 切勿
逕送上級法院」。告訴人或被害人如對於本判決不服者，應具備
理由請求檢察官上訴，其上訴期間之計算係以檢察官收受判決正
本之日期為準。
中    華    民    國    98    年    3     月    31    日
                                書記官
附錄本判決論罪之法律條文：
中華民國刑法第321條第1項：
犯竊盜罪而有左列情形之一者，處 6 月以上、 5 年以下有期徒
刑：
一、於夜間侵入住宅或有人居住之建築物、船艦或隱匿其內而犯
之者。
二、毀越門扇、牆垣或其他安全設備而犯之者。
三、攜帶兇器而犯之者。
四、結夥三人以上而犯之者。
五、乘火災、水災或其他災害之際而犯之者。
六、在車站或埠頭而犯之者。
附表：
┌──┬─────┬──────┬────┬───────┐
│編號│時間      │地點        │被害人  │所竊財物      │
├──┼─────┼──────┼────┼───────┤
│1   │97年10月中│花蓮縣吉安鄉│乙○○  │現金新臺幣2千 │
│    │旬某日凌晨│仁里七街13號│        │餘元。        │
│    │2、3時許  │            │        │              │
├──┼─────┼──────┼────┼───────┤
│2   │97年9月底 │花蓮縣吉安鄉│甲○○  │男用皮夾1只（ │
│    │某日凌晨5 │建國路62巷11│        │內有現金新臺幣│
│    │、6時許   │號          │        │3、4百餘元、身│
│    │          │            │        │分證件）。    │
└──┴─────┴──────┴────┴───────┘


司法院資訊處製作；財團法人民間司法改革基金會備份。
